【裁判字號】    98,聲減,95
【裁判日期】    980824
【裁判案由】    聲請減刑
【裁判全文】
臺灣臺北地方法院刑事裁定              98年度聲減字第95號
聲  請  人  臺灣臺北地方法院檢察署檢察官
受  刑  人  甲○○
上列受刑人因妨害風化、著作權法、商業會計法等案件，已經判
決罪刑確定，聲請人聲請減刑及定應執行之刑，本院裁定如下：
    主  文
甲○○所犯如附表編號一所示之罪，減為如附表編號一所示之刑
，如易科罰金，以銀元參佰元即新臺幣玖佰元折算壹日，與如附
表編號二所示已減刑之刑，應執行有期徒刑伍月，如易科罰金，
以銀元參佰元即新臺幣玖佰元折算壹日。
    理  由
一、聲請意旨略以：受刑人甲○○於附表所列日期犯妨害風化、
    著作權法、商業會計法等罪，經判處如附表所列之刑確定在
    案，茲檢察官以附表編號一部分，其犯罪時間均在中華民國
    96年4月24日以前，核與中華民國96年罪犯減刑條例第2條第
    1項第3款規定相符，應依同條例第8條第1項、第3項聲請裁
    定減刑，而其所犯附表編號二之罪，業經減刑，應依同條例
    第10條（聲請書誤植為第11條）、第12條規定定其應執行刑
    ，並依同條例第9條諭知易科罰金之折算標準等語。
二、經查：本件受刑人所犯如附表所列編號一之罪，核與中華民
    國96年罪犯減刑條例第2條第1項第3款規定相符，應依同條
    例第8條第1項裁定減刑，至附表所列編號二之罪，業經臺灣
    桃園地方法院於98年度訴字第415號判決依同條例規定減刑
    ，惟附表所列各罪均合於刑法第50條數罪併罰要件，仍應依
    同條例第10條第2項規定定其應執行刑。是聲請人之聲請經
    核尚無不合，應予准許。
三、查受刑人行為後，刑法業於94年2月2日修正公布，95年7月1
    日起施行。按行為後法律有變更者，適用行為時之法律，但
    行為後之法律有利於行為人者，適用最有利於行為人之法律
    ，修正後刑法第2條第1項定有明文。此條規定係規範行為後
    法律變更所生新舊法律比較適用之準據法，本身尚無新舊法
    比較之問題，於新法施行後，應一律適用新法第2條第1項之
    規定，為「從舊從輕」之比較（最高法院95年5月23日95年
    度第8次刑事庭會議決議參照）。查刑法第51條第5款關於「
    宣告多數有期徒刑者，於各刑中之最長期以上，各刑合併之
    刑期以下，定其刑期。但不得逾20年」之規定，既經修正為
    「宣告多數有期徒刑者，於各刑中之最長期以上，各刑合併
    之刑期以下，定其刑期。但不得逾30年」，比較新、舊法之
    結果，自以修正前刑法較有利於被告，依刑法第2條第1項前
    段之規定，仍應依修正前刑法，定其應執行之刑。
四、按數罪併罰，有二裁判以上者，依刑法第51條之規定，定其
    應執行之刑，刑法第53條定有明文。又刑法部分條文於94年
    2月2日經總統修正公布，並自95年7月1日起施行。按行為後
    法律有變更者，適用行為時之法律。但行為後之法律有利於
    行為人者，適用最有利於行為人之法律，現行刑法第2條第1
    項定有明文。查受刑人於裁判確定前犯數罪，均係於95年7
    月1日之前犯之，而：
（一）修正前刑法第51條第5款規定：「宣告多數有期徒刑者，
      於各刑中之最長期以上，各刑合併之刑期以下，定其刑期
      。但不得逾20年。」；修正後刑法第51條第5款則規定：
      「宣告多數有期徒刑者，於各刑中之最長期以上，各刑合
      併之刑期以下，定其刑期。但不得逾30年」，比較新舊法
      結果，以舊法有利於受刑人。
（二）修正前刑法第41條第1項前段規定：「犯最重本刑為5年以
      下有期徒刑以下之刑之罪，而受六個月以下有期徒刑或拘
      役之宣告，因身體、教育、職業、家庭之關係或其他正當
      事由，執行顯有困難者，得以1元以上3元以下折算1日，
      易科罰金」，又受刑人行為時之易科罰金折算標準，修正
      前罰金罰鍰提高標準條例第2條前段（現已刪除）規定，
      就其原定數額提高為100倍折算1日，則本件受刑人行為時
      之易科罰金折算標準，如以銀元300元折算1日，經折算為
      新臺幣後，即應以新臺幣900元折算為1日。惟修正後刑法
      第41條第1項前段則規定：「犯最重本刑為5年以下有期徒
      刑以下之刑之罪，而受6個月以下有期徒刑或拘役之宣告
      者，得以新臺幣1千元、2千元或3千元折算1日，易科罰金
      」，比較修正前後之易科罰金折算標準，以95年7月1日修
      正公布施行前之規定，較有利於受刑人。
（三）綜合上開法律修正前、後之比較，適用修正前之法律，對
      被告較為有利，自應一體適用修正前之刑法相關規定。
五、爰依中華民國96年罪犯減刑條例第2條第1項第3款、第8條第
    1項、第3項、第9條、第10條第1項、第12條，刑法第2條第1
    項前段，修正前刑法第51條第5款、第41條第1項前段，修正
    前罰金罰鍰提高標準條例第2條，現行法規所定貨幣單位折
    算新臺幣條例第2條，裁定如主文。
中    華    民    國    98    年    8     月    24    日
                  刑事第十二庭  法  官  曾正龍
以上正本證明與原本無異。
如不服本裁定，應於裁定送達後5日內，向本院提出抗告狀。
                                書記官  彭自青
中    華    民    國    98    年    8     月    26    日
受刑人甲○○減刑及定應執行之刑案件一覽表
┌──────┬─────────┬─────────┐
│    編號    │        一        │       二         │
├──────┼─────────┼─────────┤
│    罪名    │著作權法          │商業會計法等      │
├──────┼─────────┼─────────┤
│   宣告刑   │有期徒刑6月       │有期徒刑5月       │
├──────┼─────────┼─────────┤
│  所犯法條  │著作權法第91條之1 │商業會計法第71條第│
│            │第3項、第2項      │1款               │
├──────┼─────────┼─────────┤
│  犯罪日期  │94年5月5日        │92年10月起至93年4 │
│            │                  │月                │
├──────┼─────────┼─────────┤
│  偵查機關  │臺灣臺北地方法院檢│臺灣板橋地方法院檢│
│            │察署              │察署              │
├──────┼─────────┼─────────┤
│  偵查案號  │94年度偵字第15754 │97年度偵字第34657 │
│            │號                │號                │
├─┬────┼─────────┼─────────┤
│最│  法院  │本院              │臺灣桃園地方法院  │
│後├────┼─────────┼─────────┤
│事│  案號  │95年度簡字第1068號│98年度訴字第415號 │
│實├────┼─────────┼─────────┤
│審│判決日期│95年4月14日       │98年5月18日       │
├─┼────┼─────────┼─────────┤
│確│  法院  │本院              │臺灣桃園地方法院  │
│定├────┼─────────┼─────────┤
│判│  案號  │95年度簡字第1068號│98年度訴字第415號 │
│決├────┼─────────┼─────────┤
│  │確定日期│95年5月15日       │98年6月29日       │
├─┴────┼─────────┼─────────┤
│合於96年罪犯│第2條第1項第3款   │業於判決時已減刑在│
│減刑條例    │                  │案                │
├──────┼─────────┼─────────┤
│減刑後之刑期│有期徒刑3月       │有期徒刑2月又15日 │
├──────┼─────────┼─────────┤
│    備註    │已執行完畢（臺灣臺│臺灣桃園地方法院檢│
│            │北地方法院檢察署95│察署98年度執字第  │
│            │年度執緝字第2047號│9813號            │
│            │）                │                  │
└──────┴─────────┴─────────┘


司法院資訊處製作；財團法人民間司法改革基金會備份。
